---
title: "TheGame"
author: "Federico Zerbetto"
date: "2024-03-25"
output: html_document
---

## Strategia Naive

Ogni giocatore gioca il numero minimo di carte, una alla volta, giocando la carta più vicina a quelle delle pile.

```{r setup, include=FALSE}
knitr::opts_chunk$set(echo = TRUE)
```

```{r}
data_naive <- read.csv("results_million.csv")
summary(data_naive)
```
```{r}
freq <- table(data_naive$cards)

freq_zero <- as.numeric(freq[names(freq) == 0])
perc_zero <- freq_zero / nrow(data_naive) * 100
```

Numero di partite: `r nrow(data)`

La percentuale di vittorie è `r perc_zero`%


## Grafici

Distribuzione carte rimanenti.

```{r}
h <- hist(data_naive$cards, breaks=max(data_naive$cards), main="Distribuzione dei valori di result", xlab="Valore", ylab="Frequenza")
```

## Strategia Random

Ogni giocatore gioca il numero minimo di carte causalmente.

```{r}
data_rand <- read.csv("results_random.csv")
summary(data_rand)
```
```{r}
freq <- table(data_rand$cards)

freq_zero <- as.numeric(freq[names(freq) == 0])
perc_zero <- freq_zero / nrow(data_rand) * 100
```

Numero di partite: `r nrow(data_rand)`

La percentuale di vittorie è `r perc_zero`%


## Grafici

Distribuzione carte rimanenti.

```{r}
h <- hist(data_rand$cards, breaks=max(data_rand$cards), main="Distribuzione dei valori di result", xlab="Valore", ylab="Frequenza")
```

## Strategia Priority

Ogni giocatore gioca il numero minimo di carte causalmente.

```{r}
data_prio <- read.csv("results_priority.csv")
summary(data_prio)
```
```{r}
freq <- table(data_prio$cards)

freq_zero <- as.numeric(freq[names(freq) == 0])
perc_zero <- freq_zero / nrow(data_prio) * 100
```

Numero di partite: `r nrow(data_prio)`

La percentuale di vittorie è `r perc_zero`%


## Grafici

Distribuzione carte rimanenti.

```{r}
h <- hist(data_prio$cards, breaks=max(data_prio$cards), main="Distribuzione dei valori di result", xlab="Valore", ylab="Frequenza")
```
